【裁判字號】    99,審訴,703
【裁判日期】    990430
【裁判案由】    毒品危害防制條例
【裁判全文】
臺灣高雄地方法院刑事判決            99年度審訴字第703號
公  訴  人  臺灣高雄地方法院檢察署檢察官
被      告  甲○○
上列被告因毒品危害防制條例案件，經檢察官提起公訴（99年度
偵字第4779號），嗣於本院準備程序中，被告就被訴事實為有罪
之陳述，經本院告知簡式審判程序之旨，並聽取被告與公訴人之
意見後，合議庭裁定由受命法官獨任進行簡式審判程序，判決如
下：
    主  文
甲○○施用第一級毒品，累犯，處有期徒刑拾月，扣案之第一級
毒品海洛因壹包（含包裝袋，檢驗後淨重零點肆伍壹公克）沒收
銷燬之。又施用第二級毒品，累犯，處有期徒刑陸月。應執行有
期徒刑壹年貳月，扣案之第一級毒品海洛因壹包（含包裝袋，檢
驗後淨重零點肆伍壹公克）沒收銷燬之。
    事  實
一、甲○○曾於民國94年間因施用毒品案件，經本院以94年度毒
    聲字第3034號裁定送觀察、勒戒後，認有繼續施用毒品傾向
    ，再經本院以95年度毒聲字第1115號裁定令入戒治處所施以
    強制戒治，於96年6 月1 日執行完畢，並經臺灣高雄地方法
    院檢察署檢察官以96年度戒毒偵字第198 號不起訴處分確定
    。另於98年間因施用毒品案件，經本院以98年度審簡字第20
    20號判處有期徒刑4 月確定，於98年11月20日易科罰金執行
    完畢。於前開戒治執行完畢釋放後5 年內，復基於施用第一
    級毒品海洛因、第二級毒品甲基安非他命之犯意，於99年1
    月10日13、14時許，在某遊藝場廁所，以點燃香菸之方式，
    施用第一級毒品海洛因1 次，另於99年1 月10日13、14時許
    ，在上開某遊藝場廁所，以鋁箔紙燒烤之方式，施用第二級
    毒品甲基安非他命1 次。嗣於99年1 月10日23時許，在高雄
    市○○區○○路與漢口街口因行跡可疑為警盤查，並扣得第
    一級毒品海洛因1 小包（檢驗前淨重0.461 公克、檢驗後淨
    重0.451 公克），並得其同意採集尿液送驗，結果呈嗎啡、
    安非他命、甲基安非他命陽性反應，始悉上情。
二、案經高雄市政府警察局保安大隊報請臺灣高雄地方法院檢察
    署檢察官偵查起訴。
    理  由
一、本件被告甲○○所犯係死刑、無期徒刑、最輕本刑為3 年以
    上有期徒刑以外之罪，其於準備程序中就被訴事實為有罪之
    陳述，經本院告知簡式審判程序之旨，並聽取公訴人及被告
    意見後，合議庭裁定由受命法官獨任進行簡式審判程序，合
    先敘明。
二、訊據被告對於上揭時、地，施用第一級毒品海洛因、第二級
    毒品甲基安非他命之事實，坦承不諱，而被告為警查獲所採
    之尿液檢體，經送高雄市立凱旋醫院以酵素免疫分析法及氣
    相層析質譜檢驗結果，呈現嗎啡、安非他命、甲基安非他命
    陽性反應，此有高雄市立凱旋醫院99年1 月25日A00000000
    號濫用藥物尿液檢驗報告暨高雄市政府警察局保安警察大隊
    迅雷中隊偵辦毒品危害防制條例嫌疑人尿液採證代碼對照表
    各1 份在卷可稽，又扣案之白色粉末1 包，經送檢驗結果，
    確係第一級毒品海洛因成分，亦有高雄市立凱旋醫院99年1
    月13日高市凱醫驗字第12125 號濫用藥物成品檢驗鑑定書1
    份在卷可憑。足徵被告之任意性自白核與事實相符，應堪信
    為真實，可採為本件論罪科刑之依據。是本件事證明確，被
    告施用第一級、第二級毒品犯行，洵堪認定，應予依法論科
    。
三、按海洛因、甲基安非他命為毒品危害防制條例第2 條第2 項
    第1 、2 款所稱之第一級與第二級毒品，不得施用、持有。
    次按觀察、勒戒或強制戒治執行完畢釋放後，5 年內再犯第
    10條之罪者，應依一般刑事訴訟程序予以起訴論罪科刑，此
    觀諸毒品危害防制條例第20條、第23條第2 項規定自明。被
    告曾於94年間因施用毒品案件，經本院以94年度毒聲字第30
    34號裁定送觀察、勒戒後，認有繼續施用毒品傾向，再經本
    院以95年度毒聲字第1115號裁定令入戒治處所施以強制戒治
    ，於96年6 月1 日執行完畢，並經臺灣高雄地方法院檢察署
    檢察官以96年度戒毒偵字第198 號不起訴處分確定，有臺灣
    高等法院被告前案紀錄表1 份在卷可參，於前開戒治執行完
    畢釋放後5 年內，復分別於99年1 月10日13、14時許、99年
    1 月10日13、14時許，分別施用第一級毒品海洛因與第二級
    毒品甲基安非他命各1 次，則公訴人予以起訴，尚無不合，
    本院自得依法論科。
四、核被告所為，係犯毒品危害防制條例第10條第1 項、第2 項
    之施用第一級與第二級毒品罪。被告持有第一級、第二級毒
    品後進而施用，其持有之低度行為應為施用之高度行為所吸
    收，故不另論其持有毒品罪。被告所犯上開2 罪，犯意各別
    ，罪質各異，行為互殊，係為數罪，應予分論併罰。被告有
    事實欄所載之前案紀錄，甫於98年11月20日執行完畢，有卷
    附臺灣高等法院被告前案紀錄表可按，其受有期徒刑執行完
    畢，5 年以內故意再犯有期徒刑以上之罪，為累犯，應加重
    其刑。本院審酌被告前因施用毒品案件，經勒戒、觀察及強
    制戒治程序，由檢察官不起訴處分後，仍不知悛悔，再次施
    用毒品自戕其身，顯然缺乏戒絕毒品之決心，且被告前有竊
    盜、施用毒品之前科紀錄，素行不良，惟念及被告坦承施用
    第一級與第二級毒品之事實，且其行為尚未害及他人，並斟
    酌被告之犯罪動機、手段以及智識程度等一切情狀，分別量
    處如主文所示之刑，並定其應執行刑，以資懲儆。另扣案之
    白色粉末1 包，經送檢驗結果係第一級毒品海洛因之情，已
    如上述，應依毒品危害防制條例第18條第1 項前段規定宣告
    沒收銷燬之，至前開第一級毒品海洛因之包裝袋包覆毒品，
    其上顯留有該毒品之殘渣，衡情自難與之剝離，亦應整體視
    之為毒品，連同該包裝併予宣告沒收銷燬之；此外，鑑驗耗
    用之海洛因既已滅失，自無庸宣告沒收銷燬之。
據上論斷，應依刑事訴訟法第273 條之1 第1 項、第284 條之1
、第299 條第1 項前段，毒品危害防制條例第10條第1 項、第2
項、第18條第1 項前段，刑法第11條、第47條第1 項、第51條第
5 款，判決如主文。
本案經檢察官游淑玟到庭執行職務。
中    華    民    國    99    年     4    月    30    日
                  刑事第十庭  法  官  曾子珍
以上正本證明與原本無異。
如不服本判決，應於收受送達後10日內向本院提出上訴書狀。
中    華    民    國    99    年     4    月    30    日
                              書記官  李承悌
附錄本判決論罪科刑法條全文：
毒品危害防制條例第10條
施用第一級毒品者，處6月以上5年以下有期徒刑。
施用第二級毒品者，處3年以下有期徒刑。

司法院資訊處製作；財團法人民間司法改革基金會備份。
